# 股权投资基金合伙企业每年收到管理费账务处理

提问人：lxd_cpa 时间：2021-04-26 08:05:03
求助陈版：A股权投资基金合伙企业（有限合伙），根据合伙协议约定，在合伙期限内，LP有限合伙人年初支付初始投资成本 2000 万，每年需要按照认缴出资总额的1%向GP普通合伙人支付管理费 20 万， 1 ）A合伙企业收到该管理费应如何入账？
2 ）或者LP绕过A合伙企业，直接将管理费支付给GP，A合伙企业如何进行会计处理？
3 ）LP将支付的初始投资成本 2000 万，按照成本法计入长期股权投资-投资成本（假设符合会计准则），将每年支付的管理费 20 万应如何处理？
我对这个问题的理解如下：
1 ）A将每年收到的管理费，计入权益类账户合伙人出资：
借：银行存款
贷：合伙人出资
A将每年收到的管理费，支付给GP：
借：管理人薪酬（费用类账户）
贷：银行存款
2 ）LP绕过A合伙企业，直接将管理费支付给GP。A应要求GP将管理费退回LP，有LP重新将管理费支付给A，再进行 1 ）的会计处理。理由如下：
是GP为A提供管理人服务，而不是GP直接为LP提供服务，所以从这个角度讲，费用应体现在A账面上。
3 ）LP应将每年支付的管理费，作为后期对投资成本的调整项计入长期股权投资-投资成本。

回答人：chenyiwei
基本可以这样理解。但对于“3）LP应将每年支付的管理费，作为后期对投资成本的调整项计入长期股权投资-投资成本”这一点，应关注其对LP账面投资可收回性的影响。